【裁判字號】    90,上易,2092
【裁判日期】    901231
【裁判案由】    違反毒品危害防制條例
【裁判全文】
臺灣高等法院高雄分院刑事判決                    九十年度上易字第二九二號
    上  訴  人
    即  被  告  甲○○
右上訴人因違反毒品危害防制條例案件，不服臺灣高雄地方法院九十年度易字第二七
五０號中華民國九十年八月二十八日第一審判決（起訴案號：臺灣高雄地方法院檢察
署九十年度偵字第五０五五號；併辦案號：九十年度毒偵字第一九九０號、第二三八
０號），提起上訴，本院判決如左：
      主  文
上訴駁回。
      事  實
一、甲○○前於民國八十年間因違反麻醉藥品管理條例案件，經臺灣高雄地方法院判
    處有期徒刑六年四月確定，甫於八十七年一月四日執行完畢；又因施用毒品案件
    ，經送觀察勒戒，認有繼續施用傾向，經裁定令入戒治處所施以強制戒治，戒治
    期滿後，由台灣高雄地方法院檢察署檢察官於八十九年四月八日，以八十九年度
    戒毒偵字第四０六號不起訴處分確定。嗣甲○○於五年內，基於概括之犯意，自
    九十年三月六日起至同年五月十八日止，在高雄縣鳳山市○○里○○路三六七巷
    十一號住處等處，以將第二級毒品安非他命置於玻璃球以火燒烤吸取所產生煙霧
    之方式，連續施用第二級毒品安非他命多次。嗣分別於九十年三月六日十六時三
    十分在上開住處查獲，並扣得安非他命一包（驗前毛重０．八五公克，驗後毛重
    ０．八公克）及其所有供施用安非他命用之器具玻璃球一只及含安非他命殘渣之
    夾鏈袋一只；於九十年四月二十五日十五時三十分許，在其上開住處查獲（同時
    扣得在場之林政緯所有之玻璃球吸食器三只、酒精燈一瓶）；於九十年五月十八
    日一時三十分許，在高雄縣鳳山市灣頭南巷二二九號旁土地公廟前查獲，並扣得
    安非他命一包（驗前毛重一．八公克，驗後毛重一．七公克）、含安非他命殘渣
    之夾鏈袋一只及施用安非他命用之玻璃球管、燈泡、塑膠鏟子、香煙盒各一只。
二、案經高雄縣警察局鳳山分局報請臺灣高雄地方法院檢察署檢察官偵查起訴及由高
    雄市政府警察局、高雄縣警察局鳳山分局移送同署檢察官移請併案審理。
      理  由
一、右開事實，業據被告於原審及本院審理中坦承不諱（見原審卷第十三頁、本院九
    十年十二月二十七日審判筆錄）。次查，被告於上開時地三次被警查獲所採尿液
    ，經送驗結果均呈甲基安非他命陽性反應，有高雄縣政府衛生局九０煙檢字第四
    九０號、第九二九號及高雄市政府衛生局高衛試煙字第Ｌ─二０號煙毒尿液檢驗
    成績書各一紙附卷可稽（見偵五０五五號卷第十六頁、第二十三頁，毒偵二三八
    ０號卷第六頁）。再查，被告被查獲之晶體，經送驗結果確為安非他命，亦有高
    雄醫學大學附設中和紀念醫院九００四─四九號、九００六─一五八號檢驗報告
    各一紙在卷可證（見偵五０五五號卷第二十六頁、毒偵二三八０號卷第二十七頁
    ）。復有前述被告所有之安非他命二包（分別為驗前毛重０．八五公克，驗後毛
    重０．八公克及驗前毛重一．八公克，驗後毛重一．七公克）、供施用安非他命
    用之器具玻璃球管二只及含安非他命殘渣之夾鏈袋二只，燈泡、塑膠鏟子、香煙
    盒各一只扣案可憑。又被告曾經因施用毒品，經施以強制戒治，於期滿後經台灣
    高雄地方法院檢察署檢察官於八十九年四月八日以八十九年度戒毒偵字第四０六
    號不起訴處分確定，亦有該不起訴處分附卷可證（偵五０五五號卷第二十八頁）
    。本案事證明確，被告犯行應堪認定。
二、查安非他命係毒品危害防制條例第二條第二項第二款所稱之第二級毒品，不得持
    有、施用，被告持以施用，核其所為，係犯毒品危害防制條例第十條第二項之施
    用第二級毒品罪。被告多次施用安非他命之行為，時間緊接，所犯罪名相同，顯
    係基於概括之犯意為之，為連續犯，應依刑法第五十六條之規定以一罪論，並加
    重其刑。又被告連續持有安非他命，本應以連續持有論，惟其持有後，進而施用
    ，其持有行為應被其施用之行為所吸收，不另論罪。被告曾於八十年間因違反麻
    醉藥品管理條例案件，經臺灣高雄地方法院判處有期徒刑六年四月確定，甫於八
    十七年一月四日執行完畢，有臺灣高等法院被告全國前案紀錄表及臺灣高雄地方
    法院檢察署刑案資料查註紀錄表各一件在卷可稽，其於有期徒刑執行完畢後，五
    年內再犯本件最重本刑為有期徒刑以上之罪，為累犯，應依刑法第四十七條規定
    加重其刑。
三、原審引依毒品危害防制條例第二十三條第二項、第十條第二項、第十八條第一項
    前段，刑法第十一條、第五十六條、第四十七條、第四十一條第一項、第三十八
    條第一項第二款、罰金罰鍰提高標準條例第二條，審酌被告經觀察勒戒後，並經
    戒治處分，仍再施用安非他命，顯見意志不堅，惟念其犯罪係戕害自身之行為，
    尚未害及他人，所犯情節非重，施用之次數（原判決誤繕為僅一次，應予指正）
    等一切情狀，量處有期徒刑陸月，並諭知易科罰金之折標準，扣案之安非他命二
    包（分別為驗前毛重０．八五公克，驗後毛重０．八公克及驗前毛重一．八公克
    ，驗後毛重一．七公克）為第二級毒品，含安非他命殘渣之夾鏈袋二只（業據被
    告陳明供裝安非他命之用，其上殘渣為安非他命堪可認定，無再施予鑑定之必要
    ），其上之安非他命殘渣不易完全剝離，應整體視為第二級毒品，均應沒收銷燬
    之，另玻璃球管二只，燈泡、塑膠鏟子、香煙盒各一只，均為被告所有供施用安
    非他命之用，均予宣告沒收。核其認事用法，並無違誤。又查被告所犯毒品危害
    防制條例第十條第二項施用第二級毒品罪，其法定刑為三年以下有期徒刑，被告
    連續施用毒品，依連續犯加重其刑，又係累犯，依法遞加重其刑，原審判處有期
    徒刑陸月，應屬低度之刑。被告上訴意旨，認原判決量刑過重，任意指摘原判決
    不當，為無理由，應予駁回。
據上論結，應依刑事訴訟法第三百六十八條，判決如主文。
本案經檢察官陳新慶到庭執行職務。
中    華    民    國     九十       年      十二  月      三十一    日
                              臺灣高等法院高雄分院刑事第五庭
                                  審判長法官  吳水木
                                        法官  洪慶鐘
                                        法官  趙文淵
右正本證明與原本無異。
不得上訴。
                                      書記官  陳武悅
中    華    民    國     九十一     年       一       月        三      日
附錄：本判決論罪科刑法條：
毒品危害防制條例第十條第二項：
施用第二級毒品者，處三年以下有期徒刑。
                                                                        Ｑ


司法院資訊處製作；財團法人民間司法改革基金會備份。
